【裁判字號】    98,易,720
【裁判日期】    990112
【裁判案由】    詐欺
【裁判全文】
臺灣嘉義地方法院刑事判決               98年度易字第720號
公  訴  人  臺灣嘉義地方法院檢察署檢察官
被      告  乙○○
上列被告因詐欺案件，經檢察官提起公訴（98年度偵字第3971號
），被告於本院行準備程序時就被訴事實為有罪之陳述，經本院
合議庭裁定由受命法官改依簡式審判程序審理，判決如下：
    主  文
乙○○共同犯詐欺取財罪，處有期徒刑壹年。緩刑參年。
    犯 罪 事 實
一、乙○○夥同真實姓名、年籍均不詳，自稱：「蘇雅芳」之成
    年女子共同基於意圖為自己不法所有之犯意聯絡，約定由乙
    ○○提供自己向金融機構申辦之帳戶供轉帳使用，由「蘇雅
    芳」於民國96年3、4月間，透過「遠傳電話交友中心」之資
    訊，隨機撥打電話交友，並以0000000000號門號與甲○○所
    使用之0000000000號電話通訊交友，「蘇雅芳」佯稱其係在
    臺北市○○○路酒店上班之小姐，此後並不時以電話與甲○
    ○密切聯繫。「蘇雅芳」見時機成熟，於96年7、8月間起，
    接續於附表所示時日，以急需用錢為由，向甲○○詐騙現金
    ，致使甲○○陷於錯誤，而依指示，以其向中華郵政股份有
    限公司湖口長安郵局（下稱：湖口長安郵局）申辦局號0000
    000帳號0000000號帳戶轉帳如附表所示之金額至乙○○之帳
    戶內。乙○○確認甲○○所匯款項存入如附表所示帳戶後，
    扣除部分金額做為個人報酬，其餘款項均轉交給「蘇雅芳」
    。嗣於97年12月底，「蘇雅芳」又依相同模式詐騙甲○○，
    致使其陷於錯誤，於97年12月26日13時54分許，直接在新竹
    縣竹北市之某郵局匯款新台幣（下同）12萬元至乙○○向彰
    化商業銀行大林分行（下稱：彰化商銀大林分行）申辦
    00000000000000號帳戶，乙○○得手後，再於97年12月29
    日11時52分許，在桃園縣中壢市之臺灣銀行中壢分行，將其
    中11萬元轉匯款給「蘇雅芳」指定之帳戶（中國建設銀行廣
    東省珠海市分行，戶名：蔚啟蘭，帳號
    0000000000000000000號）。「蘇雅芳」得手後，認甲○○
    已無利用價值，自此斷絕通訊，至此甲○○始知受騙，經報
    警處理而循線查獲。
二、案經嘉義縣警察局民雄分局報請臺灣嘉義地方法院檢察署檢
    察官偵查起訴。
    理  由
一、程序事項：
    本件被告所犯並非死刑、無期徒刑、最輕本刑為3年以上有
    期徒刑之罪或高等法院管轄第一審案件，其於準備程序進行
    中，先就被訴事實為有罪之陳述，經告知其簡式審判程序之
    旨，並聽取公訴人、被告之意見後，本院合議庭依刑事訴訟
    法第273條之1第1項之規定，裁定由受命法官獨任進行簡式
    審判程序，合先敘明。又簡式審判程序之證據調查，不受第
    159條第1項之限制，刑事訴訟法第273條之2定有明文，是依
    上開規定，於行簡式審判程序之案件，被告以外之人於審判
    外之陳述，除有其他不得作為證據之法定事由外，應認具有
    證據能力。查本案判決所引為證據之證人證述，雖均係被告
    以外之人於審判外之陳述，惟因本案採行簡式審判程序，復
    無其他不得做為證據之法定事由，且經本院於審理時提示被
    告表示同意作為證據使用，本院審酌該陳述證據之取得過程
    並無瑕疵，與本案待證事實間復具有相當之關聯性，自得採
    為證據，合先敘明。
二、認定犯罪事實所憑之證據及理由：
    訊據被告對於前揭犯罪事實業已坦承不諱，且有被害人甲○
    ○98年3月5日警詢調查筆錄(警卷第6頁至第7頁)、98年8月1
    2日檢察官訊問筆錄(偵卷第28頁至第30頁)可稽。復有郵政
    跨行匯款申請書1紙(警卷第8頁)、彰化商業銀行大林分行98
    年3月17日彰大林字第0980703號函所附被告帳戶之開戶基本
    資料1份(警卷第13頁至第16頁)、被告之彰化商業銀行存簿
    影本1份(警卷第17頁至第18頁)、臺灣銀行中壢分行匯款單
    影本2紙(偵卷第9頁至第10頁)、被害人之湖口長安郵局存摺
    1份(偵卷第34頁至第37頁，正本於第60頁密封袋內）、中華
    郵政股份有限公司98年8月21日儲字第0980069630號函所附
    乙○○帳戶之客戶歷史交易清單1份(偵卷第42頁至第43頁)
    彰化商業銀行大林分行98年8月27日彰大林字第0982255號函
    所附被告帳戶於96年1月起至98年1月止之所有交易明細1份
    (偵卷第44頁至第49頁)、自稱「蘇雅芳」之女子自廣東省寄
    東西給被告之快遞收據1紙(偵卷第20頁)可證，核與被告自
    白相符，被告犯行應堪認定。
三、論罪科刑之理由：
    被告乙○○與自稱「蘇雅芳」之成年女子，共同以詐術使被
    害人甲○○陷於錯誤而交付財物之行為，係犯刑法第339條
    第1項之詐欺取財罪。被告與自稱「蘇雅芳」之女子就詐欺
    犯行有犯意聯絡和行為分擔，為共同正犯。又被告雖對於被
    害人有數次詐騙之行為，惟如數行為於同時同地或密切接近
    之時地實施，侵害同一之法益，各行為之獨立性極為薄弱，
    依一般社會健全觀念，在時間差距上，難以強行分開，在刑
    法評價上，以視為數個舉動之接續施行，合為包括之一行為
    予以評價，較為合理，則屬接續犯，而為包括之一罪，本案
    被告係接續詐騙同一被害人甲○○，雖行為持續數月，惟係
    數個詐騙舉動之接續施行，應為包括之一罪。爰審酌被告高
    職畢業之智識程度，現從事電腦車床工作，不思以己力賺取
    所需，竟施用詐術騙取被害人財物，致被害人受有損失，然
    於本案審理中坦承犯行，衡之本件詐騙金額，被告所得獲利
    尚低，業已賠償被害人之全部損失，有調解筆錄在卷可稽，
    尚有悔過之意等一切情狀，量處如主文所示之刑。又查被告
    前未曾受有期徒刑以上刑之宣告，本案因一時失慮，配合自
    稱蘇雅芳之女子為詐騙行為，惟其本身亦係受利用之人，偶
    罹刑典，事後已坦承犯行，且與被害人成立調解，賠償被害
    人全部損失，經此刑之宣告後，應知警惕而無再犯之虞，本
    院因認暫不執行其刑為當，予以宣告緩刑，以啟自新。
據上論斷，應依刑事訴訟法第273條之1第1項、第299條第1項前
段，刑法第28條、第339條第1項、第74條第1項第1款，刑法施行
法第1條之1第1項、第2項前段，判決如主文。
本案經檢察官陳昭廷到庭執行職務。
中    華    民    國    99    年    1    月     12    日
                  刑事第六庭    法  官  黃義成
上列正本證明與原本無異。
如不服本判決應於收受判決後10日內向本院提出上訴書狀，並應
敘述具體理由；其未敘述上訴理由者，應於上訴期間屆滿後20日
內向本院補提理由書（均須按他造當事人之人數附繕本）「切勿
逕送上級法院」。告訴人或被害人如對於本判決不服者，應具備
理由請求檢察官上訴，其上訴期間之計算係以檢察官收受判決正
本之日期為準。
中    華    民    國    99    年    1    月     12    日
                                書記官  吳明蓉
附錄所犯法條：
中華民國刑法第339條第1項
意圖為自己或第三人不法之所有，以詐術使人將本人或第三人之
物交付者，處5年以下有期徒刑、拘役或科或併科1千元以下罰金
。
附表：
┌───────┬───────┬────────────┐
│被害人匯款時間│被害人匯款金額│匯款至被告之帳戶        │
│              │              │                        │
├───────┼───────┼────────────┤
│97年6月12日   │匯款3千元     │大林郵局局號：0000000， │
│              │              │帳號：0000000號之帳戶   │
├───────┼───────┼────────────┤
│97年8月11日   │匯款1萬元     │同上                    │
├───────┼───────┼────────────┤
│97年7月10日   │匯款8千元     │彰化商銀大林分行，分行代│
│              │              │號：6204、科目：51 、帳 │
│              │              │號209446之帳戶          │
├───────┼───────┼────────────┤
│9710月10日    │匯款1萬5千元  │同上                    │
├───────┼───────┼────────────┤
│97年12月10日  │匯款1千元     │同上                    │
└───────┴───────┴────────────┘

司法院資訊處製作；財團法人民間司法改革基金會備份。
